臺灣新竹地方法院宣示判決筆錄　　　　　 94年度訴字第500號
公　訴　人　臺灣新竹地方法院檢察署檢察官
被　　　告　甲○○
上列被告因違反毒品危害防制條例案件，經檢察官提起公訴（94
年度核退毒偵字第39、40號）及移送併辦（94年度毒偵字第874
、1024號）暨臺灣苗栗地方法院函送併辦（臺灣苗栗地方法院檢
察署94年度毒偵字第615號）後，聲請改依協商程序而為判決，
本院於中華民國94年9月9日下午4時在本院刑事第7法庭宣示判決
，出席職員如下：
法官蔡欣怡起立朗讀判決主文、犯罪事實要旨、處罰條文及告以
上訴限制、期間並提出上訴狀之法院，且諭知記載其內容：
壹、主文：
    甲○○連續施用第一級毒品，處有期徒刑玖月，扣案之第一
    級毒品海洛因拾伍包（合計淨重肆拾捌點肆捌公克、空包
    裝總重捌點壹貳公克）沒收銷燬之、白粉貳包（合計淨重拾
    貳點壹玖公克、空包裝重零點玖伍公克）、分裝袋壹佰捌拾
    伍個、分裝袋壹大包、電子磅秤貳個、殘渣袋肆個、注射針
    筒陸支、分裝匙捌支、研磨器、裝毒品之塑膠盒、鐵盒各壹
    個，均沒收；又連續施用第二級毒品，處有期徒刑伍月，扣
    案之第二級毒品安非他命柒包（合計毛重拾陸點捌公克）沒
    收銷燬之，吸食器壹組、玻璃球壹個，均沒收。應執行有期
    徒刑壹年貳月，扣案之第一級毒品海洛因拾伍包（合計淨
    重肆拾捌點肆捌公克、空包裝總重捌點壹貳公克）、第二級
    毒品安非他命柒包（合計毛重拾陸點捌公克）沒收銷燬之，
    白粉貳包（合計淨重拾貳點壹玖公克、空包裝重零點玖伍公
    克）、分裝袋壹佰捌拾伍個、分裝袋壹大包、電子磅秤貳個
    、殘渣袋肆個、注射針筒陸支、分裝匙捌支、吸食器壹組、
    研磨器、裝毒品之塑膠盒、鐵盒、玻璃球各壹個，均沒收。
貳、犯罪事實要旨：
     甲○○於民國91年間，因施用第1級毒品海洛因及第2級毒
     品安非他命案件，經本院以91年度毒聲字第684號刑事裁定
     予以觀察、勒戒，認有繼續施用毒品傾向，再經裁定令入
     戒治處所施以強制戒治，於92年12月3日停止戒治付保護管
     束，迄同年月8日保護管束期滿未經撤銷停止戒治，並經臺
     灣新竹地方法院檢察署檢察官於93年1月19日以93年度戒毒
     偵字第2號為不起訴處分確定。詎其仍不知警惕，於前述強
     制戒治處分執行完畢後5年內，復基於施用第1級毒品海洛
     因之概括犯意，自94年1月16日上午7時許起至同年5月7日
     上午8時許止，在其位於新竹市○○○街9號之住處及新竹
     縣竹北市○○○路○段332號3樓租屋處，以將第1級毒品海
     洛因摻在香菸內點燃吸食或用注射針筒施打皮膚等方式，
     以間隔1至3天之頻率，連續施用第1級毒品海洛因多次，又
     甲○○另行基於施用第2級毒品安非他命之概括犯意，自93
     年9月14日晚上11時55分許採尿時起往前回溯96小時內之某
     時起至94年5月6日晚上9時許止，在前揭住處及賃屋地點，
     以將第2級毒品安非他命置於玻璃球內，點火燃燒後吸食其
     所產生之煙霧等方式，以間隔1至3天之頻率，連續施用第2
     級毒品安非他命多次，嗣分別於如附表所示之時間、地點，
     為警查獲，而扣得如附表所示之物，始得悉上情。
、處罰條文：
　　毒品危害防制條例第10條第1項、第2項，刑法第56條。
肆、協商判決除有刑事訴訟法第454條之4第1項第1款於本訊問程
    序終結前，被告撤銷協商合意或檢察官撤回協商聲請者；第
    2款被告協商之意思非出於自由意志者；第4款被告所犯之罪
    非第455條之2第1項所定得以協商判決者；第6款被告有其他
    較重之裁判上一罪之犯罪事實者；第7款法院認應諭知免刑
    或免訴、不受理者情形之一，及違反同條第2項「法院應於
    協商合意範圍內為判決；法院為協商判決所科之刑，以宣告
    緩刑或2年以下有期徒刑、拘役或罰金為限」之規定者外，
    檢察官與被告均不得上訴。
伍、如有前項得上訴之情形，得自收受宣示判決筆錄送達之日起
    10日內，向本院提出上訴書狀，上訴於第2審法院。
中　　華　　民　　國　　94　　年　　9 　　月　　9 　　日
                        刑事第四庭  書  記  官  謝國聖
                                    審判長法官  蔡欣怡
以上正本證明與原本無異。
                                    書  記  官  謝國聖
中　　華　　民　　國　　94　　年　　9 　　月　　9 　　日
附表：
  ┌─┬─────┬─────┬───────────┬─────┐
  │編│查獲時間  │查獲地點  │扣　　得　　物　　品  │備　　　註│
  │號│          │          │                      │          │
  ├─┼─────┼─────┼───────────┼─────┤
  │1 │93年9月14 │彰化縣田中│甲○○與其友人蔡明哲駕│94年度毒偵│
  │  │日晚上10時│鎮新庄里中│駛車號3H-9266號自小客 │字第874號 │
  │  │45 分許   │南路3段148│車行經右揭地點，經警盤│          │
  │  │          │號        │查攔檢而當場查獲，並在│          │
  │  │          │          │蔡明哲之上衣口袋內扣得│          │
  │  │          │          │第2級毒品安非他命1包（│          │
  │  │          │          │毛重1.6公克），在上開 │          │
  │  │          │          │自小客車右前座腳踏板扣│          │
  │  │          │          │得第1級毒品海洛因1包（│          │
  │  │          │          │淨重0.01公克）、第2級 │          │
  │  │          │          │毒品安非他命1包（毛重1│          │
  │  │          │          │公克）、吸食器1組、注 │          │
  │  │          │          │射針筒1支。（上開扣案 │          │
  │  │          │          │物均為另案被告蔡明哲持│          │
  │  │          │          │有第1級毒品及施用第2級│          │
  │  │          │          │毒品犯行，分別經本院以│          │
  │  │          │          │93 年度易字第594號、臺│          │
  │  │          │          │灣彰化地方法院94年度易│          │
  │  │          │          │字第19號刑事判決宣告沒│          │
  │  │          │          │收銷燬及沒收，爰不另為│          │
  │  │          │          │沒收銷燬及沒收之諭知，│          │
  │  │          │          │附此敘明）            │          │
  ├─┼─────┼─────┼───────────┼─────┤
  │2 │94年1月16 │新竹市西大│在甲○○駕駛之車號3H-9│94年度核退│
  │  │日晚上9時 │路559之25 │266號自小客車右前置物 │毒偵字第39│
  │  │許        │號        │箱內扣得白粉1包（淨重 │號        │
  │  │          │          │8.64公克，空包裝重0.55│          │
  │  │          │          │公克，經鑑定後未含毒品│          │
  │  │          │          │成分）、分裝袋180 個、│          │
  │  │          │          │電子磅秤1個、殘渣袋4個│          │
  │  │          │          │、注射針筒1支，另在右 │          │
  │  │          │          │後腳踏墊扣得吸食器1組 │          │
  │  │          │          │，中央扶手置物箱內扣得│          │
  │  │          │          │第1級毒品海洛因3包（合│          │
  │  │          │          │計淨重1.9公克，空包裝 │          │
  │  │          │          │重0.74公克）、第2級毒 │          │
  │  │          │          │品安非他命2包（毛重分 │          │
  │  │          │          │別為9.2公克、5.3公克）│          │
  │  │          │          │、分裝袋5個           │          │
  ├─┼─────┼─────┼───────────┼─────┤
  │3 │94年3月25 │新竹市浸水│扣得第1級毒品海洛因7包│94年度核退│
  │  │日下午5時 │南街9號住 │（合計淨重1.55公克，空│毒偵字第40│
  │  │10分許    │處        │包裝重1.11公克）、注射│號        │
  │  │          │          │針筒4支               │          │
  ├─┼─────┼─────┼───────────┼─────┤
  │4 │94年4月21 │苗栗縣頭份│在其所駕駛之車號H3-564│臺灣苗栗地│
  │  │日凌晨0時 │鎮田寮里永│0號自小客車內扣得第1級│方法院檢察│
  │  │30分許    │貞路1段「 │毒品海洛因17包（合計淨│署94年度毒│
  │  │          │源陽中古車│重8.24公克，空包裝重3.│偵字第615 │
  │  │          │行」旁    │99公克）、第2 級毒品安│號        │
  │  │          │          │非他命3包（含袋重共1.3│          │
  │  │          │          │公克）、白粉1包（淨重 │          │
  │  │          │          │3.55公克，空包裝重0.4 │          │
  │  │          │          │公克，經鑑定後未含毒品│          │
  │  │          │          │成分）、裝毒品之塑膠盒│          │
  │  │          │          │、鐵盒各壹個          │          │
  ├─┼─────┼─────┼───────────┼─────┤
  │5 │94年5月7日│新竹市浸水│在右揭住處扣得第1級毒 │94年度毒偵│
  │  │上午11時30│南街9號住 │品海洛因4包（詳後述） │字第1024號│
  │  │分許      │處為警拘獲│、第2級毒品安非他命1包│          │
  │  │          │          │（毛重0.6公克），嗣於 │          │
  │  │          │          │同日中午12時10分許，經│          │
  │  │          │          │甲○○同意後，帶警至其│          │
  │  │          │          │位於新竹縣竹北市福興東│          │
  │  │          │          │路1段332號3樓租屋處， │          │
  │  │          │          │扣得第1級毒品海洛因4包│          │
  │  │          │          │（與前揭扣得之第1級毒 │          │
  │  │          │          │品海洛因共8包，經送鑑 │          │
  │  │          │          │定結果，合計淨重36.79 │          │
  │  │          │          │公克，空包裝總重2.28公│          │
  │  │          │          │克）、第2級毒品安非他 │          │
  │  │          │          │命1 包（毛重0.4公克） │          │
  │  │          │          │、注射針筒1支、電子磅 │          │
  │  │          │          │秤1個、分裝匙8支、分裝│          │
  │  │          │          │袋1大包、玻璃球1個、研│          │
  │  │          │          │磨器1個               │          │
  └─┴─────┴─────┴───────────┴─────┘
